臺灣高等法院臺中分院刑事判決　　　 100年度上訴字第1217號
上　訴　人
即　被　告　蘇文成
上列上訴人因違反毒品危害防制條例案件，不服臺灣彰化地方法
院100年度訴字第465號中華民國100年4月25日第一審判決（起訴
案號：臺灣彰化地方法院檢察署100年度毒偵字第502號），提起
上訴，本院判決如下：
    主  文
上訴駁回。
    理  由
一、按依刑事訴訟法第350條、第361條、第362條、第367條規定
    ，不服地方法院之第一審判決而上訴者，須提出上訴書狀，
    並應敘述具體理由，為上訴必備之程式；其所提出之書狀未
    敘述上訴理由，或僅曾以言詞陳述上訴理由者，均應於上訴
    期間屆滿後20日內補提理由書於第一審法院。第一審法院經
    形式審查，認逾期未補提上訴理由者，應定期間先命補正；
    逾期未補正者，為上訴不合法律上之程式，應以裁定駁回。
    倘已提出上訴理由，但所提非屬具體理由者，則由第二審法
    院以上訴不合法律上之程式，判決駁回。而所謂具體理由，
    必係依據卷內既有訴訟資料或提出新事證，指摘或表明第一
    審判決有何採證認事、用法或量刑等足以影響判決本旨之不
    當或違法，而構成應予撤銷之具體事由，始克當之（例如：
    依憑證據法則具體指出所採證據何以不具證據能力，或依憑
    卷證資料，明確指出所為證據證明力之判斷如何違背經驗、
    論理法則）；倘僅泛言原判決認定事實錯誤、違背法令、量
    刑失之過重或輕縱，而未依上揭意旨指出具體事由，或形式
    上雖已指出具體事由，然該事由縱使屬實，亦不足以認為原
    判決有何不當或違法者（例如：對不具有調查必要性之證據
    ，法院未依聲請調查亦未說明理由，或援用證據不當，但除
    去該證據仍應為同一事實之認定），皆難謂係具體理由，俾
    與第二審上訴制度旨在請求第二審法院撤銷、變更第一審不
    當或違法之判決，以實現個案救濟之立法目的相契合，並節
    制濫行上訴（最高法院97年度台上字第 892號刑事判決意旨
    參照）。
二、被告上訴意旨略以：施用毒品有病患屬性，被告期能接受新
    式替代療法，服用美沙冬以求永久戒除施用毒品惡習，請憐
    憫體恤被告戒毒意願，給予附條件緩刑。再查，被告於原審
    坦承於100年2月21日在友人處吸食安非他命，係因並未故意
    或刻意施用安非他命，或可能係施用毒品成分除含有海洛因
    外，亦摻雜含有安非他命，造成被告於100年2月23日為警查
    獲時之尿液呈嗎啡、可待因和安非他命及甲基安非他命陽性
    反應，若此則有單一行為而有想像競合犯之可能，不應以 1
    次採尿送驗結果，推斷認定被告有 2次不同施用毒品行為等
    語（本院卷第11至13頁）。
三、經查：
  (一)被告因不服地方法院之第一審判決，而具狀向原審法院提起
    上訴並敘明上訴理由，則依刑事訴訟法第361條第2項條文、
    立法修正理由及上開最高法院判決意旨，被告倘已提出上訴
    理由，但所提非屬具體理由者，則由第二審法院以上訴不合
    法律上之程式，以判決駁回之。至於上訴理由是否具體，係
    屬第二審法院審查範圍，則不在命補正之列（參見法院辦理
    刑事訴訟案件應行注意事項第162點），合先敘明。
  (二)查本件既因符合追訴條件，經檢察官提起公訴，法院自應依
    法判決；復查，被告因施用毒品案，於96年12月14日經臺灣
    彰化地方法院以96年訴字第1479號刑事判決判處有期徒刑 1
    年確定（第1案），又因施用毒品案於97年6月16日經臺灣彰
    化地方法院以97年訴字1083號判處有期徒刑1年、6月，定應
    執行刑有期徒刑1年4月確定（第2案），又因詐欺案於97年8
    月26日經臺灣彰化地方法院以97年簡上字 199號判處有期徒
    刑6月確定（第3案），嗣上揭第2案、第3案經臺灣彰化地方
    法院以97年聲字2054號裁定應執行刑有期徒刑1年8月確定，
    與第1案所處罪刑接續執行，於99年4月26日縮短刑期假釋出
    監，於99年 8月20日保護管束期滿執行完畢等情，有臺灣高
    等法院被告前案紀錄表在卷可考，其於 5年以內故意再犯本
    件有期徒刑以上之2罪，均為累犯，應各依刑法第47條第1項
    之規定加重其刑乙節，亦為原審判決所詳載，本院經核亦無
    違誤，是被告未符諭知緩刑之要件，本件依法亦不得判處緩
    刑或附條件緩刑；再依毒品危害防制條例第10條第1項、第2
    項之罪之法定刑度，並無裁罰美沙冬替代療法之刑罰，法院
    亦無量處美沙冬替代療法之餘地。從而，上訴人即被告前揭
    上訴理由所陳，請求給予附條件緩刑，判美沙冬替代療法云
    云，俱非可採，且此部分上訴理由，並未依法指摘難認係屬
    具體理由。
  (三)再查，被告就其基於施用海洛因犯意，於100年2月23日凌晨
    1時許，在自己住處施用海洛因1次之犯行，於偵訊自白不諱
    （毒偵卷第57頁），並於原審坦承認罪（原審卷第31、38頁
    反面）；被告又就其基於施用甲基安非他命犯意，於100年2
    月21日20時許在鹿港鎮友人處施用甲基安非他命 1次之犯行
    ，於原審自白上情不諱（原審卷第31頁、第38頁反面），此
    外，被告之尿液經警採集後送驗，復呈安非他命、甲基安非
    他命、可待因及嗎啡陽性反應，有詮昕科技股份有限公司濫
    用藥物尿液檢驗報告附卷足稽，復有警方在被告鹿港鎮頭庄
    巷11號住處搜索，扣得其施用海洛因後所留殘渣袋 4個，及
    其所有供施用海洛因所用之注射針筒2支與塑膠鏟管1支可稽
    ，足認被告自白與事實相符。被告在原審本即為有罪之陳述
    ，復表明無證據調查，承認犯罪，有原審筆錄可稽（原審卷
    第38頁），是原審認定被告各有上揭施用海洛因、施用甲基
    安非他命各一次犯行，其認事用法並無違誤，亦未違論理法
    則、經驗法則，被告上訴理由竟翻異前詞，改稱：被告未故
    意或刻意施用安非他命，或可能係施用毒品成分除含有海洛
    因外，亦摻雜含有安非他命，造成被告尿液呈嗎啡、可待因
    和安非他命及甲基安非他命陽性反應，應有想像競合犯之可
    能云云，惟倘被告未施用甲基安非他命，何以於原審一再自
    白陳明施用甲基安非他命之時間、地點？且其所陳明施用甲
    基安非他命之時間與其施用海洛因之時間、地點、方法均不
    相同，本件被告施用海洛因及施用甲基安非他命犯行，顯犯
    意各別，行為互殊，並無想像競合犯之適用，被告上訴翻異
    前詞，顯係臨訟卸責之詞，並非可採，此部分上訴理由難認
    係構成應予撤銷原審判決之具體理由。
  (四)綜上所述，被告俱未依法指摘或表明第一審判決有何採證認
    事、用法或量刑等足以影響判決本旨之不當或違法，而構成
    應予撤銷之具體事由，且上開上訴理由亦不足以認定原判決
    有何不當或違法之處，尚非提起上訴之具體理由，應予駁回
    ，並不經言詞辯論為之。
據上論斷，應依刑事訴訟法第367條前段、第372條，判決如主文
。
中    華    民    國   100    年    6     月    13    日
          刑事第十二庭    審判長法  官  康應龍
                                法  官  王國棟
                                法  官  黃家慧
以上正本證明與原本無異。
施用第一級毒品部分得上訴，施用第二級毒品部分不得上訴。
如不服本判決應於收受送達後十日內向本院提出上訴書狀，其未
敘述上訴之理由者，並得於提起上訴後十日內向本院補提理由書
（均須按他造當事人之人數附繕本）「切勿逕送上級法院」。
                                書記官  江丞晏
中    華    民    國   100    年    6     月    13    日